【裁判字號】    99,訴,140
【裁判日期】    990525
【裁判案由】    竊盜等
【裁判全文】
臺灣花蓮地方法院刑事判決               99年度訴字第140號
公  訴  人  臺灣花蓮地方法院檢察署檢察官
被      告  甲○○
上列被告因竊盜等案件，經檢察官提起公訴（99年度偵字第1634
號、98年度核交字第796 號），被告於準備程序進行中就被訴事
實為有罪之陳述，經本院合議庭裁定改由受命法官獨任依簡式審
判程序審理，並判決如下：
    主  文
甲○○犯竊盜罪，處有期徒刑貳月，如易科罰金，以新臺幣壹仟
元折算壹日；又犯行使偽造私文書罪，處有期徒刑貳月，如易科
罰金，以新臺幣壹仟元折算壹日，信用卡簽帳單貳張上偽造之「
乙○○」署名共貳枚，均沒收；又犯行使偽造私文書罪，處有期
徒刑貳月，如易科罰金，以新臺幣壹仟元折算壹日，信用卡簽帳
單壹張上偽造之「乙○○」署名壹枚沒收；又犯行使偽造私文書
罪，處有期徒刑貳月，如易科罰金，以新臺幣壹仟元折算壹日，
信用卡簽帳單壹張上偽造之「乙○○」署名壹枚沒收。應執行有
期徒刑肆月，如易科罰金，以新臺幣壹仟元折算壹日，信用卡簽
帳單肆張上偽造之「乙○○」署名計肆枚，均沒收。
    事  實
一、甲○○於民國97年8月24 日晚上某時許，向其友人乙○○借
    用車牌號碼4653-JV 號自小客車後，在該自小客車副駕駛座
    前之置物箱內發現乙○○所有之臺北富邦銀行信用卡1張（
    卡號0000000000000000號），竟意圖為自己不法之所有，徒
    手竊取該張信用卡。
二、甲○○另基於意圖為自己不法之所有及行使偽造私文書之犯
    意，於97年8月24日21時50 分許，駕駛前開自小客車至花蓮
    縣新城鄉順安村草林1之25號之「順安加油站」加油消費970
    元後，持上開所竊得之信用卡刷卡付費，並接續在信用卡簽
    帳單2張（刷卡金額為200元、770 元）上偽簽「乙○○」之
    署名2 枚後，持該偽造之信用卡簽帳單向該加油站員工行使
    之，使該員工陷於錯誤，誤以為係乙○○本人刷卡消費，而
    將汽油販售予甲○○，足以生損害於乙○○、特約商店即「
    順安加油站」、臺北富邦銀行及聯合信用卡中心對於信用卡
    管理之正確性。
三、甲○○又基於意圖為自己不法之所有及行使偽造私文書之犯
    意，分別於97年8月25日凌晨1時3分許、13時5分許，駕駛前
    開自小客車至南投縣仁愛鄉○○路207之6號之「清境那嚕灣
    加油站」加油消費390元及彰化縣和美鎮道○路215號之「巨
    登加油站」加油消費300 元後，持上開所竊得之信用卡刷卡
    付費，且分別在信用卡簽帳單上偽簽「乙○○」之署名各 1
    枚後，持該偽造之信用卡簽帳單向上開加油站員工行使之，
    使該員工陷於錯誤，誤以為係乙○○本人刷卡消費，而將汽
    油販售予甲○○，足以生損害於乙○○、特約商店即「清境
    那嚕灣加油站」、「巨登加油站」、臺北富邦銀行及聯合信
    用卡中心對於信用卡管理之正確性。嗣甲○○於同日22時許
    ，在彰化縣彰化市○○路○ 段之昌輝加油站前發生車禍，經
    警到場處理車禍時，發現甲○○因涉嫌違反職役職責案件為
    國防部中部地方軍事法院檢察署通緝，而當場將之逮捕，並
    扣得上開信用卡1張，始知上情。
四、案經彰化縣警察局和美分局報告臺灣花蓮地方法院檢察署檢
    察官偵查起訴。
    理  由
一、按本件被告甲○○所犯均係死刑、無期徒刑、最輕本刑為 3
    年以上有期徒刑以外之罪，其於準備程序就前揭被訴事實為
    有罪之陳述，經受命法官告知簡式審判程序之旨，並聽取其
    與公訴人之意見後，本院認無不得或不宜改依簡式審判程序
    進行之處，爰依刑事訴訟法第273條之1第1項、第284條之 1
    ，裁定本件由受命法官進行簡式審判程序，合先敘明。
二、上揭犯罪事實，業據被告於警、偵訊及本院準備程序、審理
    時坦承不諱，核與證人即被害人乙○○及證人林惠珍、林纓
    珊、鄭惟元於警詢之證述大致相符；並有監視器錄影翻拍畫
    面之照片4 張、扣押筆錄、扣押物品目錄表、贓物認領保管
    單、冒刷明細表各1紙、消費簽帳單影本4紙、統一發票影本
    2 張等在卷可稽，堪認被告之自白核與事實相符，足以採信
    。本案事證明確，被告犯行均堪以認定。
三、按持信用卡購物消費，須於信用卡之簽帳單顧客簽名欄上簽
    名後，將簽帳單中之商店存根聯交還特約商店，以表示持卡
    人確認簽帳單上記載之交易標的及金額，並向發卡銀行請求
    撥付消費款項與特約商店之旨，是該簽帳單含有收據及請款
    單之性質，亦屬私文書。核被告就犯罪事實一所為，係犯刑
    法第320條第1項之竊盜罪；又被告就犯罪事實一先後盜刷 2
    次信用卡之行為，係於時空密接之情況下所為，應係基於單
    一犯意接續為之，為接續犯，應論以一罪。被告就犯罪事實
    二、三所為，均係犯刑法第216條、第210條之行使偽造私文
    書罪及同法第339條第1項之詐欺取財罪。被告在4 張簽帳單
    之簽名欄偽簽「乙○○」署名各1 枚之行為，均各為偽造私
    文書之階段行為；被告持偽簽「乙○○」署名之簽帳單，分
    別向犯罪事實二、三所示之特約商店之員工行使，其偽造私
    文書之低度行為，均應為行使之高度行為所吸收，均不另論
    罪。被告就犯罪事實二、三部分，均係以一行為，分別觸犯
    行使偽造私文書與詐欺取財罪，皆為想像競合犯，應依刑法
    第55條之規定，均從一重論以行使偽造私文書罪。被告上揭
    所犯1次竊盜犯行、3次行使偽造私文書犯行，係基於各別犯
    意，行為各別，應予分論併罰。爰審酌被告不思以正當途徑
    獲取財物，竟竊取被害人之信用卡盜刷消費，且在信用卡簽
    帳單上偽簽被害人之姓名而為行使，雖盜刷之金額不高，但
    仍對被害人造成損害，又被告於犯後坦承犯行，頗具悔意，
    且已將盜刷之金額賠償予發卡銀行臺北富邦銀行，有郵政劃
    撥儲金存款收據影本1 紙在卷可稽，並審酌被告之生活狀況
    、智識程度等一切情狀，各量處如主文所示之刑及均諭知易
    科罰金之折算標準，並定其應執行之刑及諭知易科罰金之折
    算標準，以示懲儆。至被告於4張信用卡簽帳單上偽造之「
    乙○○」署名各1枚，合計4枚，應依刑法第219 條之規定，
    不論屬於犯人與否，均予宣告沒收之。
據上論斷，應依刑事訴訟法第273條之1第1項、第299條第1 項前
段、刑法第320條第1項、第216條、第210條、第339條第1項、第
55條、第41條第1項前段、第51條第5款、第219 條，刑法施行法
第1條之1第1項、第2項前段，判決如主文。
本案經檢察官吳宇青到庭執行職務。
中    華    民    國    99    年    5     月    25    日
                  刑事第三庭    法  官  許乃文
以上正本證明與原本無異。
如不服本判決應於收受送達後10日內向本院提出上訴書狀，並應
敘述具體理由。其未敘述上訴理由者，應於上訴期間屆滿後20日
內向本院補提理由書(均須按他造當事人之人數附繕本)「切勿逕
送上級法院」。告訴人或被害人如對於本判決不服者，應具備理
由請求檢察官上訴，其上訴期間之計算係以檢察官收受判決正本
之日期為準。
中    華    民    國    99    年    5     月    25    日
                                書記官
附錄本判決論罪之法律條文：
中華民國刑法第320條：
（普通竊盜罪、竊佔罪）
意圖為自己或第三人不法之所有，而竊取他人之動產者，為竊盜
罪，處5  年以下有期徒刑、拘役或 5 百元以下罰金。
意圖為自己或第三人不法之利益，而竊佔他人之不動產者，依前
項之規定處斷。
前二項之未遂犯罰之。
中華民國刑法第216條：
（行使偽造變造或登載不實之文書罪）
行使第 210 條至第 215 條之文書者，依偽造、變造文書或登載
不實事項或使登載不實事項之規定處斷。
中華民國刑法第339條：
（普通詐欺罪）
意圖為自己或第三人不法之所有，以詐術使人將本人或第三人之
物交付者，處 5 年以下有期徒刑、拘役或科或併科 1 千元以下
罰金。
以前項方法得財產上不法之利益或使第三人得之者，亦同。
前二項之未遂犯罰之。

司法院資訊處製作；財團法人民間司法改革基金會備份。
